【裁判字號】    99,小上,100
【裁判日期】    990820
【裁判案由】    返還不當得利
【裁判全文】
臺灣高雄地方法院民事裁定             99年度小上字第100號
上  訴  人  甲○○
被上訴人    乙○○
上列當事人間請求返還不當得利事件，上訴人對於民國99年6 月
3 日本院岡山簡易庭99年度岡小字第158 號第一審判決提起上訴
，本院裁定如下：
    主    文
上訴駁回。
第二審訴訟費用新臺幣壹仟伍佰元由上訴人負擔。
    理    由
一、按對於小額程序第一審判決之上訴，非以其違背法令為理由
    ，不得為之；又上訴狀內應記載上訴理由，表明下列各款事
    項：(一)原判決所違背之法令及其具體內容、(二)依訴訟資料可
    認為原判決有違背法令之具體事實，民事訴訟法第436 條之
    24第2 項、第436 條之25分別定有明文。所謂判決違背法令
    ，乃指判決不適用法規或適用不當，為同法第468 條所明定
    ，此亦為小額事件之上訴程序所準用（民事訴訟法第436 條
    之32第2 項參照）。故對小額訴訟程序之第一審判決提起上
    訴時，其上訴狀或理由書應具體指摘原判決有何不適用法規
    或適用法規不當之情形，並揭示該法規之條項或其內容；若
    係成文法以外之法則，應揭示該法則之旨趣；倘為司法院解
    釋或最高法院之判例，則應揭示該判解之字號或其內容；如
    依民事訴訟法第469 條第1 款至第5 款所列情形為理由時，
    其上訴狀或理由書應揭示合於該條款之事實（最高法院71年
    台上字第314 號判例參照）。如其上訴狀未依此項方法表明
    理由，其上訴即不合法，應駁回其上訴，同法第436 條之32
    第2 項準用第444 條第1 項前段亦有明文。
二、上訴意旨略以：上訴人因收到此份判決心情很不好，其行為
    業經本院刑事庭判處4 個月徒刑，被上訴人還要上訴人還他
    新台幣5 萬元，其是單親家庭，現在是臨時工人等語。並聲
    明：原判決廢棄；被上訴人在第一審之訴及假執行之聲請均
    駁回。
三、經查，上訴人之上開上訴意旨，並未具體指明原判決有何不
    適用法規或適用法規不當，或有民事訴訟法第469 條第1 款
    至第5 款所稱當然違背法令之情事，及符合該條款要件之具
    體事實，亦未能提出原審判決理由是否違反現行法律規定或
    其他法則之明確依據，揆諸前揭說明，應認其上訴為不合法
    ，應予駁回。
四、復按於小額訴訟之上訴程序，法院為訴訟費用之裁判時，應
    確定其費用額，民事訴訟法第436 條之19第1 項、第436 條
    之32第1 項定有明文。本件第二審裁判費用為新台幣1500元
    ，應由上訴人負擔，爰併為裁定如主文第2 項所示。
五、結論：本件上訴為不合法，依民事訴訟法第436 之32第1 項
    、第2 項、第436 條之19第1 項、第444 條第1 項前段、第
    95條、第78條，裁定如主文。
中    華    民    國    99    年    8     月    20    日
                  民事第四庭    審判長法  官  黃宏欽
                                      法  官  楊淑珍
                                      法  官  郭文通
正本係照原本作成。
本裁定不得抗告。
中    華    民    國    99    年    8     月    20    日
                                      書記官  黃琬婷

司法院資訊處製作；財團法人民間司法改革基金會備份。
